臺灣臺南地方法院刑事判決　　　
109年度訴字第1522號
公  訴  人  臺灣臺南地方檢察署檢察官
被      告  邱麟惟

                    籍設高雄市○○區○○○路000號（高雄                      ○○○○○○○○）

指定辯護人  林志雄律師
上列被告因違反毒品危害防制條例案件，經檢察官提起公訴（10
9年度偵字第19446號、109年度偵字第23263號），本院判決如下
：
    主  文
邱麟惟犯如附表所示之罪，共五罪，各處如附表「宣告刑及沒收
」欄所示之宣告刑，應執行有期徒刑伍年陸月。 
沒收部分詳如附表「宣告刑及沒收」欄及附件所示，併執行之。
    事  實
一、邱麟惟明知甲基安非他命為毒品危害防制條例列管之第二級
    毒品，不得持有、販賣，仍基於意圖營利販賣第二級毒品之
    各別犯意，於附表編號1-4所示之販賣時間，分別以附表編
    號1-4所示之交易方式，在附表編號1-4所示之地點，將甲基
    安非他命分別販賣予蔣宗委2次、張恆忠、余鍵麟各1次，並
    實際取得附表編號1-4所示之價金。
二、蔣宗委於民國109年10月4日因另案違反毒品危害防制條例案
    件，經警方扣得蔣宗委之手機。警方發現邱麟惟於109年10
    月18日下午8時6分許，以OPPO牌行動電話（門號：00000000
    00號）通訊軟體LINE暱稱「樂奇」，傳訊：「有需要你帶嗎
    ?」至LINE暱稱「Sundino」之蔣宗委遭扣案之手機。警方為
    釐清邱麟惟之意思，遂以上開扣案手機之LINE暱稱「Sundin
    o」回傳：「好啊」，邱麟惟則回傳：「要多少」、「我中
    午後會上去」，警方再回傳：「一份」，邱麟惟則回傳：「
    8.5」，表示欲以新臺幣（下同）8,500元之價格，販賣甲基
    安非他命給LINE暱稱「Sundino」之蔣宗委，嗣邱麟惟與警
    方相約於109年10月19日下午2時20分許，在臺南市○○區○○○
    路00號之85度C咖啡店面交甲基安非他命經查獲而未遂（即
    附表編號5）。
三、嗣經警於109年10月19日下午2時25分許，在臺南市○○區○○○
    路00號之85度C咖啡店，當場逮捕邱麟惟，並經其同意搜索
    後，當場扣得第二級毒品甲基安非他命8包及OPPO行動電話1
    支（門號：0000000000號），始查悉上情。
四、案經嘉義縣警察局布袋分局報請臺灣臺南地方檢察署檢察官
    偵查起訴。
    理  由
一、關於證據能力之認定：
㈠、本件所引用具傳聞證據性質之供述證據，因檢察官及被告邱
    麟惟及其辯護人於本案言詞辯論終結前，均未爭執證據能力
    ，本院審酌前開證據之作成或取得之狀況，並無非法或不當
    取證之情事，且亦無顯不可信之情況，依刑事訴訟法第159
    條之5規定，均具有證據能力。
㈡、其餘非供述證據性質之證據資料，則均無違反法定程序取得
    之情形，依刑事訴訟法第158條之4規定之反面解釋，亦應有
    證據能力，合先敘明。
二、上開犯罪事實，業據被告於歷次偵查及本院審理中均坦承  
    不諱（嘉義縣警察局布袋分局嘉布警偵字第1090014100號刑
    案偵查卷，下稱警一卷第1 -7 頁、嘉義縣警察局布袋分局
    嘉布警偵字第1090016688號刑案偵查卷，下稱警二卷第1 -1
    3頁、臺灣臺南地方檢察署109年度偵字第19446號偵查卷，
    下稱偵卷第33-37、275-278頁、本院卷第37-43、113-119、
    197頁），核與證人蔣宗委、張恆忠、余鍵麟證述之情節大
    致相符（警二卷第138 -144、154-158、173-176 頁、偵卷
    第173 -176、197-198頁），並有自願搜索同意書、搜索扣
    押筆錄、扣押物品目錄表、本院109年聲搜字第1122號（南
    院刑搜字第5542號）搜索票、嘉義縣警察局布袋分局搜索扣
    押筆錄、嘉義縣警察局布袋分局扣押物品目錄表、刑案照片
    、被告與證人蔣宗委、張恆忠、余建麟間之通訊軟體LINE對
    話紀錄、高雄市立凱旋醫院濫用藥物成品檢驗鑑定書〈檢驗
    字號：高市凱醫驗字第66191 號，報告日期：109 年11月19
    日〉附卷足佐（警一卷第8-14、21-27、28-38、警二卷第70-
    71頁），足見被告之自白與事實相符，堪予採信。又被告供
    承其販毒利潤就是賺一點跑路費等語（偵卷第35頁），足證
    被告如附表各該編號所示之毒品交易，係藉由毒品之販賣過
    程牟利，主觀上確有營利之意圖無誤。本件事證明確，被告
    犯行堪予認定，應依法論科。
三、論罪科刑
㈠、被告於附表編號1、2行為後，毒品危害防制條例第4條第2項
    、第17條第2項之修正規定，已於109年1月15日總統公布後
    之6個月即109年7月15日施行。茲就新舊法之比較適用說明
    如下：
１、修正前毒品危害防制條例第4條第2項規定：「製造、運輸、
    販賣第二級毒品者，處無期徒刑或7年以上有期徒刑，得併
    科新臺幣1千萬元以下罰金。」，修正後之規定為：「製造
    、運輸、販賣第二級毒品者，處無期徒刑或10年以上有期徒
    刑，得併科新臺幣1千5百萬元以下罰金。」，修正後規定將
    法定本刑由7年以上有期徒刑提高為10年以上有期徒刑，且
    修正後將併科之法定罰金刑提高，對被告顯較為不利，依刑
    法第2條第1項前段規定，自應適用被告行為時即修正前之規
    定。
２、修正前毒品危害防制條例第17條第2項規定：「犯第4條至第8
    條之罪於偵查及審判中均自白者，減輕其刑」，修正後之規
    定為：「犯第4條至第8條之罪於偵查及歷次審判中均自白者
    ，減輕其刑」。依修正後法條之文義，參酌修正理由記載：
    原所稱「審判中」究指被告僅須於審判中曾有一次自白犯罪
    即應適用減刑規定，抑或須於歷次審判中均自白犯罪者始符
    合之，解釋上易生爭議，考量原立法之目的，係在使前述毒
    品案件之刑事訴訟程序儘早確定，當以被告於歷次審判中均
    自白犯罪者，始足當之，故修正第2項，明定於偵查及歷次
    審判中均自白者，始減輕其刑等語，足見必須於歷次審判中
    均自白始得減輕。然被告於偵查及歷次審判中均自白犯行，
    不論依修正前後之毒品危害防制條例第17條第2項規定均應
    減輕其刑，修正後規定並未較有利於被告，應一體適用修正
    前之規定減輕其刑。
㈡、甲基安非他命係毒品危害防制條例第2條第2項第2款所定之第
    二級毒品。核被告如附表編號1-2所為，均係犯修正前毒品
    危害防制條例第4條第2項販賣第二級毒品罪。如附表編號3-
    4所為，均係犯毒品危害防制條例第4條第2項販賣第二級毒
    品罪。
㈢、販賣毒品之犯行，以售賣者與購買者雙方就買賣毒品之重  
    要內容有所意思表示而達成契約之合致時，即已著手於販賣
    毒品構成要件之行為，於售賣者實際交付毒品，該項販賣毒
    品行為始告既遂（最高法院100 年度台上字第6466號判決意
    旨參照）。又刑事偵查技術上所謂之「釣魚偵查」，係指對
    於原已犯罪或具有犯罪故意之人，以設計引誘之方式，使其
    暴露犯罪事證，而加以逮捕或偵辦而言，此純屬偵查犯罪技
    巧之範疇，並未違反憲法對於基本人權之保障，且於公共利
    益之維護有其必要性存在，又於此情形，因毒品購買者為辦
    案佯稱購買，而將販賣者誘出以求人贓俱獲，因其無實際買
    受之真意，且在警察監視之下伺機逮捕，事實上亦不能真正
    完成買賣，則該次行為，僅能論以販賣未遂（最高法院100 
    年度台上字第4498號判決意旨參照）。經查，本案附表編號
    5被告既以通訊軟體傳送販賣甲基安非他命之訊息，欲吸引
    想購買毒品之蔣宗委見其暱稱後購買毒品，其本有販賣第二
    級毒品之故意，灼然至明，且其亦與喬裝買家之員警就買賣
    第二級毒品之數量及價金等重要內容已達成合致，已著手販
    賣毒品行為，雖因喬裝買家之員警自始無實際與被告交易之
    真意，被告與喬裝買家之員警彼此間僅形式上就毒品交易達
    成合意，實際上並不能真正完成毒品買賣行為，然依上開判
    決意旨，被告所為已該當販賣行為之著手。核被告如附表編
    號5所為，係犯毒品危害防制條例第4條第6、2項販賣第二級
    毒品未遂罪。
㈣、其持有甲基安非他命之低度行為，分別為各該販賣之高度行
    為所吸收，不另論罪。被告所犯如附表編號1-5所示5罪，犯
    意各別，行為互殊，應分論併罰。
㈤、減刑事由：
１、被告於偵查及審判中均自白附表編號1-5所示各販賣第二級毒
    品犯行，已如前述，均應依修正前、後毒品危害防制條例第
    17條第2項規定各減輕其刑。
２、附表編號5所示之犯行，被告雖已著手販賣毒品之行為，惟因
    係員警喬裝買家，自始不具購毒真意，本件應屬未遂，其所
    生損害較既遂犯為輕，爰依刑法第25條第2 項之規定，按既
    遂犯之刑減輕之。
３、被告於109年10月19日第一次警詢時即向警方供述其販賣甲基
    安非他命之毒品來源為暱稱「Qoo(1500)妹妹」（下僅稱妹
    妹）之人，並提供匯款至暱稱「妹妹」中國信託帳戶之相關
    資料（警卷第6頁），復經警溯源追查，因而得知「妹妹」
    即是王晨羽，經調閱王晨羽口卡後，被告坦承與該人交易，
    並確認交易地點，此經被告供述在卷（警二卷第12-13頁）
    ，並有嘉義縣警察局布袋分局109年12月25日嘉布警偵字第1
    090017298號函、110年1月21日嘉布警偵字第1100000133號
    函、本院公務電話記錄（本院卷第107、159-161、165頁）
    ，故被告附表編號5之犯行，自應適用毒品危害防制條例第1
    7條第1項減免其刑規定，並應依法遞減之（即㈣1、2、3）。
    又被告雖於本院審理時表示附表編號4、5所示之毒品來源也
    是暱稱「妹妹」之人（本院卷第195頁），然其於警訊時即
    明白表示：109年10月19日中午12時32分許，我在高雄市三
    民區自立路上靠近同盟路的小北百貨斜對面的阿巧肉粽車道
    旁，向一位暱稱「妹妹」的女子取得毒品甲基安非他命，我
    欠對方錢，對方先給我一錢重的毒品，約定8,000元，等我
    交易完成後再匯款給對方等語（警二卷第12頁），其餘部分
    僅稱：我有時欠他錢，我會跟對方拿毒品自己施用。（警一
    卷第5頁、偵卷第35頁），則附表編號1-4所示被告販賣毒品
    之犯行，既無供出上手因而查獲之事證，自無從據此法條減
    輕其刑。
㈥、被告因如前述符合毒品危害防制條例第17條第2項規定，經本
    院依法減其刑後，其所犯上開之罪之法定刑度已降低為有期
    徒刑3年6月、5年以上，較之原定最低刑度已有明顯減輕；
    參酌販賣毒品為我國法制重罰不寬貸之犯行，其無視法令禁
    制，猶販賣甲基安非他命牟利，自無從認其上開犯罪有何特
    殊之原因與環境，在客觀上足以引起一般同情，即使宣告上
    開法定最低刑度猶嫌過重之情事，其所為即難邀憫恕，不宜
    再引用刑法第59條規定酌量減輕其刑。
㈦、爰審酌被告無視於國家杜絕毒品危害之禁令，販賣毒品圖不
    法所得，無異擴大促進毒品之流通，令施用者沉迷淪陷，形
    成生理成癮性及心理依賴性，戕害國民身心健康，危害社會
    治安甚鉅，自應受有相當程度之刑事非難，惟考量被告販賣
    毒品次數、對象人數、販毒所得、期間，與長期藉販毒牟取
    暴利之毒品大盤商仍屬有別，且犯後坦認犯行，尚有悔意，
    兼衡被告販賣毒品之犯罪動機、手段、於本院陳明之智識程
    度、家庭生活狀況等一切情狀，分別量處被告如附表編號1-
    5所示「宣告刑及沒收」欄所示之刑。又數罪併罰之定應執
    行刑，係出於刑罰經濟與責罰相當之考量，並非予以犯罪行
    為人或受刑人不當之利益，為一種特別的量刑過程，相較於
    刑法第57條所定科刑時應審酌之事項係對一般犯罪行為之裁
    量，定應執行刑之宣告，乃對犯罪行為人本身及所犯各罪之
    總檢視，除應考量行為人所犯數罪反應出之人格特性外，並
    應權衡審酌行為人之責任與整體刑法目的及相關刑事政策，
    在量刑權之法律拘束性原則下，依刑法第51條第5款之規定
    ，採限制加重原則，以宣告各刑中之最長期為下限，各刑合
    併之刑期為上限，但最長不得逾30年，資為量刑自由裁量權
    之外部界限，並應受法秩序理念規範之比例原則、平等原則
    、責罰相當原則、重複評價禁止原則等自由裁量權之內部抽
    象價值要求界限之支配，使以輕重得宜，罰當其責，俾符合
    法律授與裁量權之目的，以區別數罪併罰與單純數罪之不同
    ，兼顧刑罰衡平原則。本院審酌被告販賣毒品種類、金額、
    對象暨次數，衡以刑法第51條第5款係採限制加重原則，非
    累加原則，及現行實務上對於販賣毒品罪之執行刑量定，大
    多依其所宣告之最高刑度就其餘每次犯行略加其刑度等情，
    本諸刑罰經濟與責罰相當原則，兼顧對於被告之儆懲與更生
    ，爰就被告所處上開宣告刑，定其應執行刑如主文第一項所
    示。
四、沒收部分
㈠、犯罪所得，屬於犯罪行為人者，沒收之，刑法第38條之1第1
    項前段定有明文。又犯罪所得沒收之目的在於消除行為人或
    第三人的不法獲利，具有類似不當得利之衡平措施性質，且
    任何人均不得坐享犯罪所得，犯罪行為人投入犯罪之成本不
    值得保護，故而販賣毒品所得無論成本若干或利潤多少，均
    應全部諭知沒收。被告如附表所示販毒犯行，除附表編號5
    未遂以外，均已實際取得如附表編號1-4所示「宣告刑及沒
    收」欄內所示之金額，為其犯罪所得，均應依前開規定諭知
    沒收，於全部或一部不能沒收或不宜執行沒收時，併依同法
    條第3項規定，追徵其價額。
㈡、扣案如附件所示之物，經送高雄市立凱旋醫院鑑定後，結果
    均檢出第二級毒品甲基安非他命成分（各包驗前、後淨重詳
    如附件所示），此有該局濫用藥物成品檢驗鑑定書〈檢驗字
    號：高市凱醫驗字第66191 號，報告日期：109 年11月19日
    〉附卷可稽（警二卷第70-71頁）。且附件編號1所示其中之
    甲基安非他命，為被告本案用以販賣給員警之毒品，亦經被
    告供述在卷，則該等扣案物應依毒品危害防制條例第18條第
    1 項前段規定，不問屬於犯罪行為人與否，宣告沒收銷燬之
    。至盛裝上開甲基安非他命之包裝袋，因包覆毒品，其上顯
    留有該毒品之殘渣，無論依何種方式均難與之析離，應整體
    視之為毒品，爰連同該等包裝袋併予諭知沒收銷燬，而鑑驗
    用罄之毒品，既均已滅失，自毋庸再予宣告沒收銷燬。
㈢、扣案OPPO牌行動電話1支（門號：0000000000號），據被告於
    本院審理時供稱：是我的，均有用來與購毒者連繫使用的等
    語（本院卷第40頁），是上開手機為被告販賣毒品所使用之
    物品，屬供犯罪所用之物，爰依毒品危害防制條例第19條第
    1 項規定，宣告沒收。至於電子磅秤1臺、注射針筒2包、斜
    削吸管1支等扣案物，據被告於本院審理時供係供施用毒品
    使用，與販賣毒品無涉（本院卷第40頁），且依卷內相關證
    據尚難認定與被告販賣第二級毒品犯行有關，爰不予宣告沒
    收，附此敘明。
五、刑事訴訟法第299條第1項前段，修正前、後毒品危害防制條
    例第4條第2、6項、第17條第1、2項、第18條第1項、第19條
    第1項，刑法第11條、第2條第1項前段、第25條、第51條第5
    款、第38條之1第1項前段、第3項、第40條第1項、第40條之
    2第1項。
本案經檢察官董和平提起公訴，檢察官洪欣昇到庭執行職務。　
中　　華　　民　　國　　110 　年　　2 　　月　　25　　日
                  刑事第五庭    審判長法　官  蔡奇秀
　                                    法  官  林欣玲　　　　　　　          法  官  林岳葳
以上正本證明與原本無異。
如不服本判決應於收受本判決後20日內向本院提出上訴書狀，並
應敘述具體理由。其未敘述上訴理由者，應於上訴期間屆滿後20
日內向本院補提理由書狀（均須按他造當事人之人數附繕本）「
切勿逕送上級法院」。 
　　　　　　　　　　　　　　　　   　書記官　楊琄琄　　
中　　華　　民　　國　　110 　年　　2 　　月　　25　　日
附表：
編號 販賣對象 販賣時間及地點   交易方式及金額（新臺幣）    宣告刑及沒收  1 蔣宗委 109年03月 23日19時30分LINE對話後某時許在高雄市○○區○○○路0號內 邱麟惟以其持用之OPPO牌行動電話（門號：0000000000號）內之通訊軟體LINE與蔣宗委聯繫販賣第二級毒品甲基安非他命後，蔣宗委先於109年03月23日15時20分許匯款8,000元至邱麟惟之台新銀行帳戶內，再相約於左列時、地見面，見面後，邱麟惟將第二級毒品甲基安非他命交予蔣宗委。 邱麟惟販賣第二級毒品，處有期徒刑參年捌月。 扣案OPPO牌行動電話（門號：0000000000號）沒收；未扣案販賣所得新臺幣8千元沒收之，於全部或一部不能沒收或不宜執行沒收時，追徵其價額。  2 蔣宗委 109年03月 28日17時48分LINE對話後某時許在高雄市○○區○○○路0號樓下 邱麟惟以其持用之OPPO牌行動電話（門號：0000000000號）內之通訊軟體LINE與蔣宗委聯繫販賣第二級毒品甲基安非他命後，即相約在左列時、地見面，見面後，邱麟惟將第二級毒品甲基安非他命交予蔣宗委，蔣宗委則交付現金9,500元予邱麟惟。 邱麟惟販賣第二級毒品，處有期徒刑參年捌月。 扣案OPPO牌行動電話（門號：0000000000號）沒收；未扣案販賣所得新臺幣9千5百元沒收之，於全部或一部不能沒收或不宜執行沒收時，追徵其價額。  3 張恆忠 109年10月 18日05時01分LINE對話後某時許在高雄市○○區○○○路000號之現代商務旅館605室前 邱麟惟以其持用之OPPO牌行動電話（門號：0000000000號）內之通訊軟體LINE與張恆忠聯繫販賣第二級毒品甲基安非他命後，即相約在左列時、地見面，見面後，邱麟惟將第二級毒品甲基安非他命交予張恆忠，張恆忠則交付現金1,000元予邱麟惟 邱麟惟販賣第二級毒品，處有期徒刑伍年。 扣案OPPO牌行動電話（門號：0000000000號）沒收；未扣案販賣所得新臺幣1千元沒收之，於全部或一部不能沒收或不宜執行沒收時，追徵其價額。  4 余鍵麟 109年10月 18日21時07分LINE對話後某時許在高雄市○○區○○○路0號之高雄 85大樓第32樓第16號房間內 邱麟惟以其持用之OPPO牌行動電話（門號：0000000000號）內之通訊軟體LINE與余鍵麟聯繫販賣第二級毒品甲基安非他命後，即相約在左列時、地見面，見面後，邱麟惟將第二級毒品甲基安非他命交予余鍵麟，余鍵麟則交付現金8,500元予邱麟惟。 邱麟惟販賣第二級毒品，處有期徒刑伍年貳月。 扣案OPPO牌行動電話（門號：0000000000號）沒收；未扣案販賣所得新臺幣8千5百元沒收之，於全部或一部不能沒收或不宜執行沒收時，追徵其價額。  5 警員 109年10月 19日14時20分許在臺南市○○區○○○路00號之85度C咖啡店 警員持查扣之蔣宗委手機內之LINE通訊軟體與邱麟惟持用之OPPO牌行動電話（門號：0000000000號）聯繫販賣第二級毒品甲基安非他命後，即相約在左列時、地見面，邱麟惟經警員當場逮捕而未遂。  邱麟惟販賣第二級毒品，未遂，處有期徒刑貳年。 扣案OPPO牌行動電話（門號：0000000000號）沒收。 

附件：
編號1、甲基安非他命1包（含包裝袋，驗前淨重3.494公克、驗
後淨重3.470公克）。
編號2、甲基安非他命1包（含包裝袋，驗前淨重0.685公克、驗
後淨重0.673公克）。
編號3、甲基安非他命1包（含包裝袋，驗前淨重0.604公克、驗
後淨重0.594公克）。
編號4、甲基安非他命1包（含包裝袋，驗前淨重0.274公克、驗
後淨重0.264公克）。
編號5、甲基安非他命1包（含包裝袋，驗前淨重0.140公克、驗
後淨重0.130公克）。
編號6、甲基安非他命1包（含包裝袋，驗前淨重0.132公克、驗
後淨重0.120公克）。
編號7、甲基安非他命1包（含包裝袋，驗前淨重0.012公克、驗
後淨重0.002公克）。
編號8、甲基安非他命1包（含包裝袋，驗前淨重0.008公克、驗
後用罄）。